臺灣高等法院刑事判決　　　　　　　　95年度上易字第2263號
上　訴　人　乙○○
即　被　告
　　　　　　甲○○
上列上訴人因違反商標法案件，不服臺灣臺北地方法院95年度易
字第1540號，中華民國95年10月4日第一審判決（起訴案號：臺
灣臺北地方法院檢察署95年度偵字第1796號），提起上訴，本院
判決如下：
    主  文
上訴駁回。
    事實及理由
一、本案經本院審理結果，認第一審以上訴人即被告乙○○、甲
    ○○與已經死亡之滕春陽共同犯商標法第八十二條之罪，經
    比較刑法於九十四年二月二日修正公布、九十五年七月一日
    生效前後之相關規定後，適用修正前規定依連續犯加重其刑
    後，判處被告乙○○有期徒刑六月，被告甲○○有期徒刑四
    月，並均諭知易科罰金折算之標準為（銀元）三百元折算一
    日，認事用法及量刑均無不當，應予維持，並引用第一審判
    決書記載之事實、證據及理由（如附件）。
二、被告乙○○上訴意旨略以：其並不知滕春陽存放販賣者係仿
    冒香菸，且原判決量刑過重等語。惟查被告乙○○於原審準
    備程序及審理時就被訴之犯罪事實均坦承不諱，並陳稱願意
    認罪等語明確（見原審卷第五十四頁反面、第七十二頁、第
    七十五頁），堪認被告乙○○所為之自白及有罪陳述兼具任
    意性及真實性，被告事後翻異前供，辯稱不知該處存放及販
    賣者係仿冒香菸云云，顯屬畏罪卸飾之詞，自無可採。又刑
    事審判旨在實現刑罰權之分配正義，故法院對於有罪被告之
    科刑，以就刑法第五十七條明定科刑時應審酌行為人之責任
    基礎並一切情狀，及注意該條所列十款事項，以為科刑輕重
    之標準，所為之量刑並已符合刑罰相當之原則，即無違法或
    不當可言。本件原判決經審酌被告之前科素行，及其參與犯
    罪之情節，其與甲○○已償還被害人臺灣菸酒公司十三萬元
    （其餘之被害人則均未和解或賠償）等一切情狀，量處有期
    徒刑六月，並諭知易科罰金之折算標準，經核並無量刑過重
    或違反比例原則情事。被告乙○○提起上訴否認犯罪，並稱
    原審量刑過重，為無理由，應予駁回。
三、被告甲○○上訴意旨略以：其僅出面幫忙滕春陽承租房屋使
    用，其餘均未參與亦不知情等語。然查證人即共犯乙○○於
    警詢中供稱：倉庫內之仿冒香菸係甲○○向綽號「大頭」之
    男子購買，有需要時甲○○就打電話叫「大頭」送貨，都是
    甲○○點收及付款等語（偵字第一七九六號卷第七頁）；於
    原審證稱：每一次都是「大頭」（即滕春陽）聯絡伊，但有
    時「大頭」找不到伊，甲○○會打電話給伊說菸要送何處、
    何人及何數量、品牌，請伊送至三重，其有轉達送貨商品是
    香菸等語明確（原審卷第六六至六七頁、七十頁）。而被告
    甲○○於警詢中自承：因滕春陽經常在大陸地區，與乙○○
    聯繫不易，所以有時滕春陽就委託我與曾煥春聯繫交代事項
    ，聯繫方法大部分都是以電話聯絡等語（見偵卷第十五至十
    六頁）。可見被告甲○○除出面承租上開房屋作為存放仿冒
    香菸之倉庫使用，及媒介滕春陽雇用乙○○從事管理及載運
    交付仿冒香菸與買受人等工作外，本身亦曾居中代為聯繫指
    示被告乙○○從事交付仿冒香菸與買受人等事項，則被告甲
    ○○非但知情，其與滕春陽及被告乙○○間有自己共同犯罪
    之意思聯絡，已經極為明確，其與被告乙○○及滕春陽間均
    為正犯，要無疑義。至於乙○○於本院雖另證稱：甲○○租
    完房子後未曾與其聯絡，亦未告知其向誰進貨，其在警詢及
    原審中所述係為脫罪而亂講云云（本院卷第四十九頁），顯
    屬刻意迴護被告甲○○所為之陳述，自不足資為有利於被告
    甲○○之論據。被告甲○○之上訴亦無理由，應予駁回。
據上論結，應依刑事訴訟法第三百七十三條、第三百六十八條，
判決如主文。
本案經檢察官羅榮乾到庭執行職務。
中　　華　　民　　國　　96　　年　　1 　　月　　31　　日
　　　　　　　　　刑事第十九庭  審判長法　官　宋　祺
　　　　　　　　　　　　　　　　　　  法　官  陳憲裕
　　　　　　　　　　　　　　　　　　  法　官  黃俊明
以上正本證明與原本無異。
不得上訴。
                                      書記官  王韻雅
中　　華　　民　　國　　96　　年　　2 　　月　　2 　　日
附錄本案論罪科刑法條全文
商標法第八十二條
明知為前條商品而販賣、意圖販賣而陳列、輸出或輸入者，處一
年以下有期徒刑、拘役或科或併科新臺幣五萬元以下罰金。
